【裁判字號】    89,易,625
【裁判日期】    890629
【裁判案由】    傷害等
【裁判全文】
臺灣高雄地方法院刑事判決                          八十九年度易字第六二五號
    公  訴  人  臺灣高雄地方法院檢察署檢察官
    被      告  甲○○
右列被告因傷害案件，經檢察官提起公訴（八十七年度偵字第二二七○八、二四四一
四號），本院判決如左：
    主  文
甲○○無故侵入他人住宅，累犯，處有期徒刑肆月；又傷害人之身體，累犯，處有期
徒刑捌月。應執行有期徒刑拾月。
    事  實
一、甲○○於民國八十三年間犯竊盜案，為本院判處有期徒刑六月，並經台灣高等法
    院高雄分院駁回上訴確定，於八十六年五月十九日執行完畢。猶不知悔改，因其
    母乙○○（另行審結）僱工整修其海邊路一○三號三樓之五房屋，工程聲音太大
    ，與鄰居丙○○（另行審結）發生爭執，並曾發生相互傷害之行為。甲○○乃欲
    找丙○○理論，於民國八十七年八月十日上午十時，基於無故侵入住宅之犯意，
    未經丙○○或其家人之同意，即侵入丙○○位於高雄市○○區○○路一○三號一
    、二樓住處。惟遍尋一、二樓均不見丙○○蹤影，正走出時，突見乙○○與丙○○在海邊路九十六號前扭打成一起，甲○○另行起意，順手從地上拿起酒瓶一只
    毆打丙○○頭部，致丙○○因先後經乙○○與甲○○之傷害行為，受有頭部外傷
    併右臉血腫及腦震盪及前額鼻裂傷之傷害。
二、案經丙○○訴由高雄市政府警察局苓雅分局報請台灣高雄地方法院檢察署檢察官
    偵查起訴。
    理  由
一、右揭犯罪事實，業據被告甲○○於偵查及審理中均坦認屬實，核與告訴人丙○○
    於警訊及偵審中指述之情節相符，並經證人即告訴人之姪子陳正霖、陳德昌及大
    樓管理員柯金祥於偵查中證述無訛。此外復有丙○○之傷單一紙及照片二幀、甲○○於測謊時親書之自白書一紙附卷足資佐證。本件事證明確，被告之犯行堪以
    認定。
二、核被告所為，係犯刑法第二百七十七條第一項之傷害罪、同法第三百零六條第一
    項之侵入住宅罪。被告所犯傷害罪及侵入住宅罪間，其犯意各別，構成要件互異
    ，應予分論併罰。被告曾於八十三年間犯竊盜案，為本院判處有期徒刑六月，並
    經台灣高等法院高雄分院駁回上訴確定，於八十六年五月十九日執行完畢，有台
    灣高等法院被告全國前案紀錄表附卷可稽，被告前受有期徒刑執行完畢，於五年
    以內再犯本件最重本刑為有期徒刑以上之罪，為累犯，應依刑法第四十七條規定
    加重其刑。爰審酌被告無端侵入他人住宅，已造成被害人心理之極大恐懼，復又
    持酒瓶擊打被害人之頭部，惡性非輕，惟犯後坦認犯行，認尚有悔意等一切情狀
    ，量處如主文所示之刑，以資懲儆。並定其應執行之刑。被告所用以傷害之酒瓶
    一只，未據扣案，也非屬被告所有，業據被告於供明在卷，爰不予宣告沒收。
據上論斷，應依刑事訴訟法第二百九十九條第一項前段，刑法第二百七十七條第一項
、第三百零六條第一項、第四十七條、第五十一條第五款，罰金罰鍰提高標準條例第
一條前段，判決如主文。
中      華      民      國    八十九    年      六      月    二十九    日
                              臺灣高雄地方法院刑事第三庭
                                      法    官    古 振 暉
右正本證明與原本無異。
如不服本判決，應於判決送達後十日內，向本院提出上訴狀。
                                      書 記 官    吳 建 德
中    華    民    國      八十九      年      六      月     二十九     日
附錄本案論罪科刑法條全文：
刑法第二百七十七條第一項：傷害人之身體或健康者，處三年以下有期徒刑、拘役或
                          一千元以下罰金。
刑法第三百零六條第一項：無故侵入他人住宅、建築物或附連圍繞之土地或船艦者，
                        處一年以下有期徒刑、拘束或三百元以下罰金。


司法院資訊處製作；財團法人民間司法改革基金會備份。
